臺灣臺中地方法院民事裁定
110年度消債更字第239號
聲請人
即債務人    李昆霖  

代理人      洪政國律師（法扶）
上列債務人因消費者債務清理事件，債務人聲請更生，本院裁定
如下：
    主    文
聲請人即債務人自中華民國111年4月21日上午10時起開始更生程
序。
本件更生程序之進行由辦理更生執行事務之司法事務官為之。
    理    由
一、按債務人不能清償債務或有不能清償之虞，且無擔保或無優
    先權之本金及利息債務總額未逾新臺幣（下同）1200萬元者
    ，於法院裁定開始清算程序或宣告破產前，得向法院聲請更
    生；債務人對於金融機構負債務者，在聲請更生或清算前，
    應向最大債權金融機構請求協商債務清償方案，或向其住、
    居所地之法院或鄉、鎮、市、區調解委員會聲請債務清理之
    調解；又法院開始更生程序之裁定，應載明其年、月、日、
    時，並即時發生效力，消費者債務清理條例 (下稱消債條例
     )第3條、第42條第1項、第45條第1項、第151條第1、7項分
    別定有明文。
二、聲請意旨略以：債務人前曾於民國95年間參與「中華民國銀
    行公會會員辦理消費金融案件無擔保債務協商機制」，向當
    時最大債權金融機構聯邦商業銀行請求協商清償方案，經協
    商成立，協商條件為每月應償還2萬9352元，惟債務人因工
    作長期搬運重物，造成脊椎側彎需每日復健達2年，於96年2
    月9日因無法工作而毀諾，顯係因非可歸責於己之事由致履
    行有困難；嗣後債務人曾向本院聲請債務清償之調解，但無
    法成立調解。債務人現平均每月收入約1萬4000元，扣除每
    月生活之必要費用後，實不足清償無擔保或無優先權債務合
    計約231萬4217元，爰請求准予裁定開始更生等語。
三、經查：債務人主張之上開事實，業據提出債權人清冊、戶籍
    謄本、財團法人金融聯合徵信中心當事人綜合信用報告回覆
    書、調解不成立證明書、債務人財產清單、所得及收入清單
    、生活必要支出清單、全國財產稅總歸戶財產查詢清單、財
    政部中區國稅局民權稽徵所107、108年綜合所得稅各類所得
    資料清單、行車執照影本、薪資給付證明、房屋租賃契約書
    及相關支出費用收據等為證，堪認債務人前開主張屬實。此
    外，債務人尚無經法院裁定開始清算或宣告破產之情事，復
    查無債務人有消費者債務清償條例第6條第3項、第8條或第4
    6條各款所列之事由存在，則債務人聲請更生，即屬有據，
    應予准許，爰裁定如主文第1項所示。
四、次按，法院開始更生程序後，得命司法事務官進行更生程序
    ，消費者債務清理條例第16條第1項亦有明文，併裁定如主
    文第2項。
中　　華　　民　　國　　111 　年 　　4　　月　　21　　日
                    臺灣臺中地方法院民事庭
                          法  官  楊忠城
本件不得抗告
本裁定已於111年4月21日上午10時公告。 
中　　華　　民　　國　　111 　年 　　4　　月　　21　　日
                          書記官  顏督訓